Config:
  hfst:
    App: hfst-optimised-lookup
    Gen: ../unm.autogen.hfst
    Morph: ../unm.automorf.hfst

Tests:
  
  "[lexc/twol] (Ch14) iv.aa.local p2.s_sg":
    ahol<v><tv><aa><local><p2><sg><s_sg>: ktaholi
    ahol<v><tv><aa><local><p2><pl><s_sg>: ktaholihemo
    
  "[lexc/twol] (Ch14) iv.aa.local p2.s_pl":
    ahol<v><tv><aa><local><p2><pl><s_pl>: ktaholihena           #this form optional interpretation of you all? Check grammar

  "[lexc/twol] (Ch14) iv.aa.local p1.s_sg":
    ahol<v><tv><aa><local><p1><sg><s_sg>: ktaholel
    ahol<v><tv><aa><local><p1><sg><s_pl>: ktaholelhumo

  "[lexc/twol] (Ch14) iv.aa.local p1.s_pl":
    ahol<v><tv><aa><local><p1><pl><s_pl>: ktahaleluhena
    
    

